【裁判字號】    90,易,1381
【裁判日期】    900808
【裁判案由】    竊盜等
【裁判全文】
臺灣臺南地方法院刑事判決              九十年度易字第一三八一號
    公  訴  人  臺灣臺南地方法院檢察署檢察官
    被      告  甲○○
右列被告因竊盜等案件，經檢察官提起公訴（九十年度營偵字第二五五號），本院判
決如左：
    主  文
甲○○竊盜，未遂，累犯，處有期徒刑柒月。
    事  實
甲○○曾於民國八十五年六月至八十六年一月間，先後犯竊盜、妨害自由與違反麻醉
藥品管理條例等罪，經台灣台南地方法院分別判處有期徒刑七月、四月與三月確定，
入監服刑後，八十七年一月六日假釋出獄，同年五月三日假釋期滿，仍不知悔改，見
鄰居陳世居所有台南縣東山鄉東正村一四０之十三號房屋平日無人居住，竟意圖為自
己不法之所有，無故於民國八十九年十二月三十一日下午四時許，自其住處三樓天花
板攀爬越過隔壁陽台至乙○○房屋三樓外鐵架爬上屋頂，踩破天花板侵入乙○○房屋
內，足以生損害於乙○○，甲○○在二樓房間打開衣櫃翻找財物而未得財後，始循原
路返家，再打電話向警方佯稱有人要來找麻煩，嗣乙○○於九十年一月四日自台北返
家，經其母告知有人侵入而報警查獲。案經乙○○訴由台南縣警察局白河分局報請台
灣台南地方法院檢察署檢察官偵查起訴。
    理  由
一、訊據被告甲○○，固坦承於右記時間，自其住處三樓天花板攀爬越過隔壁陽台，
    踩破乙○○房屋天花板侵入乙○○所有房屋內，惟否認有竊盜犯行，辯稱：當初
    是有人找伊麻煩，伊害怕才爬到隔壁陽台，踩破天花板跌入隔壁住家內，伊在裡
    面找東西是要找電話報警，但是沒有找到，伊沒有翻開乙○○家的衣櫃云云。
二、然查右揭事實，業據被害人乙○○供述其住處房屋，遭人踩破天花板進入，打開
    衣櫃與床頭櫃等情，並有現場照片可稽；次查被告始終未能供明遭何人尋釁，且
    若人來找麻煩，應有充裕時間，一面將其住處門窗關閉，一面電話報警，實無大
    費周張從自宅越過隔壁陽台再爬入乙○○家三樓之理；再查告訴人於九十年一月
    四日至報告機關所屬東山分駐所報案遭人侵入住宅行竊，被告於九十年一月五日
    警訊初供始稱「因為有人要來找我麻煩，而我跑到住宅三樓躲起來」等語，經警
    員依現場遺留左腳腳印，質問是否其進入時，被告始坦承其事，其前後供述不一
    ，所辯無非卸責詞，委不足採，犯行已堪認定。
三、核被告侵入乙○○住宅，係犯刑法第三百零六條第一項無故侵入他人住宅罪，其
    踩破乙○○房屋天花板，係犯刑法第三百五十四條毀損罪，其竊盜之行為，尚在
    未遂階段，係犯刑法第三百二十條第三項、第一項竊盜未遂罪，公訴人認係犯刑
    法第三百二十一條第一項第二款毀越安全設備竊盜未遂罪，惟天花板依社會通常
    觀念並不足認為防盜之設備，即非該款所指之安全設備（五十五年台上字第五四
    七號判例參照），此部分起訴法條宜予變更。被告所犯上開三罪間，有方法結果
    之牽連關係，為牽連犯，應從一重之刑法第三百二十條第三項、第一項處斷。又
    該被告曾於八十五年六月至八十六年一月間，先後犯竊盜、妨害自由與違反麻醉
    藥品管理條例等，經台灣台南地方法院分別判處有期徒刑七月、四月與三月確定
    ，入監服刑後，八十七年一月六日假釋出獄，同年五月三日假釋期滿，有臺灣高
    等法院被告全國前案紀錄表可證，其於有期徒刑執行完畢後五年內，再犯本件有
    期徒刑以上之罪，為累犯，應依刑法第四十七條規定加重其刑。爰審酌其犯罪之
    一切情狀，量處如主文所示之刑。
據上論斷，應依刑事訴訟法第二百九十九條第一項前段、第三百條，刑法第三百零六
條第一項、第三百五十四條、第三百二十條第三項第一項、第五十五條、第四十七條
，罰金罰鍰提高標準條例第一條前段，判決如主文。
本案經檢察官劉聰熙到庭執行職務
中    華    民    國      九  十     年       八      月       八       日
                              臺灣臺南地方法院刑事第三庭
                                          法      官  蘇  孫  波
右正本證明與原本無異
如不服本判決應於送達後十日內向本院提出上訴狀
                                          書  記  官  林  朝  鴻
中    華    民    國      九  十     年       八      月      十三      日


司法院資訊處製作；財團法人民間司法改革基金會備份。
